Minutes et répertoires du notaire Guillaume I HERBIN, novembre 1572 - décembre 1589 (étude III)
Archives nationales
- Minutes de Guillaume I HERBIN, 30 novembre 1572 - 1589; MC/ET/III/125 - MC/ET/III/200
  - Minutes (inventaires après décès). 1581, MC/ET/III/188
    - Inventaire après décès de Gillette Levesque, femme de François de Moustier, aide à mesureur de charbon, place de Grève, vis à vis l'enclos au charbon., 2 mars 1581; MC/ET/III/188
      inventaire après décès; Grève (place de); Levesque, Gillette; Moustier, François de; officier civil (Ancien Régime)
    - Inventaire après décès de Anthoine Lalemant, maître bourrelier, rue Saint-Jehan., 3 mars 1581; MC/ET/III/188; 16 f.
      inventaire après décès; Lalemant, Anthoine; sellier
    - Inventaire après décès de Louis Desportes, notaire et secrétaire du roi, admis en la cour de Parlement, époux d'Anne du Posteau, rue Galiace, entre les deux portes. Bibliothèque., 3 mars 1581; MC/ET/III/188; 24 f.
      inventaire après décès; Desportes, Louis; Posteau, Anne du; notaire; secrétaire du roi (Ancien Régime)
    - Inventaire après décès de Noël Jehan, sommelier de la duchesse de Guise, et [son épouse] Esther Goussart, décédés de la peste, en la maison du Panier vert [rue de la Tisseranderie]., 21 mars 1581; MC/ET/III/188; 6 f.
      inventaire après décès; Guise, Catherine de Clèves (1548-1633, duchesse de); Jehan, Noël; Goussart, Esther
    - Inventaire après décès de Antoine Lalemant, maître bourrelier, biens sis rue Saint-Jean-en-Grève, en une maison joignant la grande arche de l'Hôtel de ville, paroisse Saint-Jean-en-Grève., 3 mai 1581; MC/ET/III/188; 17 f.
      inventaire après décès; Hôtel de Ville; Saint-Jean-en-Grève (paroisse); Lalemant, Antoine; sellier
    - Inventaire après décès de Boys [Louis] Moulin, marchand [de vin], rue de la Tannerie [en une maison à l'enseigne du Chapeau rouge, paroisse Saint-Gervais ou Saint-Jacques-de-la-Boucherie]., 24 mai 1581; MC/ET/III/188; 8 f.
    - Inventaire après décès de Guillaume Guynet, biens sis rue Saint-Paul, paroisse Saint-Paul., 6 juillet 1581; MC/ET/III/188; 8 f.
      inventaire après décès; Saint-Paul (rue); Guynet, Guillaume
    - Inventaire après décès de Guillaume Dallon, maître cordonnier, rue de la Tisseranderie [en une maison à l'enseigne du Vert Galand, paroisse Saint-Jean-en-Grève]., 19 juillet 1581; MC/ET/III/188; 3 f.
      inventaire après décès; Tixeranderie (rue de la); Dallon, Guillaume; cordonnier
    - Inventaire après décès de Martin Le Clerc, maître tireur d'or, au Ponceau, à l'enseigne des Trois Clous., 4 septembre 1581; MC/ET/III/188; 7 f.
      inventaire après décès; Leclerc, Martin; batteur de métal
    - Inventaire après décès de Jean Leclerc, marchand, biens sis au Ponceau, en une maison à l'enseigne des Trois clous couronnez, paroisse Saint-Nicolas-des-Champs ou Saint-Laurent., 4 septembre 1581; MC/ET/III/188; 8 f.
      inventaire après décès; Leclerc, Jean; commerçant
    - Inventaire après décès de Michel Thiboust, maître faiseur d'estreufs, rue Geoffroy Lasnier [en la maison à l'enseigne du Jeu de paume, paroisse Saint-Gervais ou Saint-Paul]., 7 septembre 1581; MC/ET/III/188; 5 f.
      inventaire après décès; Geoffroy-l'Asnier (rue); Thiboust, Michel
    - Inventaire après décès de Jehanne Quetier [Quartier], veuve de Nicolas de Fambault [Desambault], receveur des tailles de la ville de Paris [receveur des amendes de la cour du Parlement], place de Grève., 30 septembre 1581; MC/ET/III/188; 11 f.
      La cote donnée par G. Wildenstein dans Le Goût pour la Peinture ... (ET/III/185) est erronée. La cote exacte est ET/III/188.. Le texte de l'analyse de Wildenstein a été complété par M. Constans.
      inventaire après décès; Grève (place de); Quetier, Jehanne; Quartier, Jeanne; Desambault, Nicolas; Fambault, Nicolas de
    - Inventaire après décès de Jehan Ménard ou Morard, prêtre de l'hôpital de Saint-Esprit-en-Grève., 24 octobre 1581; MC/ET/III/188; 8 f.
      inventaire après décès; Ménard, Jehan; Morard, Jehan; prêtre
    - Inventaire après décès de Jeanne Quetier, veuve de feu Nicolas de Sambault, receveur des amendes de la ville de Paris, place de Grève., 30 décembre 1581; MC/ET/III/188
      inventaire après décès; Grève (place de); Quétier, Jeanne
    - Inventaire de Jeanne TURPIN, rue Saint-Paul, et de Guillaume GUYNET., 8 janvier 1589; MC/ET/III/188
      inventaire; Saint-Paul (rue); Turpin, Jeanne; Guynet, Guillaume
  - Minutes (inventaires après décès). 1582, MC/ET/III/189; Document détérioré.
    - Inventaire après décès de Guillaume de Montpellier, sergent royal au Châtelet [biens sis rue des Rosiers, paroisse Saint-Gervais]., 17 janvier 1582; MC/ET/III/189; 12 f.
      inventaire après décès; Montpellier, Guillaume de; auxiliaire de justice
    - Inventaire après décès de Loys Baudesson [avocat en Parlement] et Tècle Gaultier, sa femme, rue de la Bucherie [ et à Viroflay, à la requête de Germain Bauldry, tuteur de leur fille mineure]., 5 février 1582; MC/ET/III/189; 17 f.
      Les oeuvres d'art sont mentionnées dans l'inventaire.[Bibliothèque].
      Fichier Bibliothèques.; Inventaires après décès, 1560-1610, par Martine Constans.
      inventaire après décès; Bûcherie (rue de la); Viroflay (Yvelines); Baudesson, Loys; Gaultier, Tècle; Bauldry, Germain
    - Inventaire après décès de Isabeau Baudoyn [veuve du Sr Le Noir], femme de Benoist Domain dit Vital, valet de chambre du roi [biens sis rue de la Vieille-Tisseranderie, près du carrefour Guilleri, en une maison à l'enseigne de la Cloche, paroisse Saint-Merri, Saint-Gervais ou Saint-Jean-en-Grève]., 21 avril 1582; MC/ET/III/189
      inventaire après décès; Baudoyn, Isabeau; Domain, Benoît; Domain, Benoît (dit Vital); officier de la Chambre du roi (Ancien Régime)
    - Inventaire après décès de Jehan de Loudière, argentier du duc et de la duchesse de Guise, rue Saint-Honoré [en face d'une maison à l'enseigne de la Seraine, paroisse Saint-Germain-l'Auxerrois ou Saint-Eustache]., 28 avril 1582; MC/ET/III/189
      inventaire après décès; Saint-Honoré (rue); Guise, Henri de Lorraine (1550-1588, duc de); Loudière, Jean de; Guise, Catherine de Clèves (1548-1633, duchesse de)
    - Inventaire après décès de Jean Dupont, gagne-denier, biens sis rue de la Tannerie, paroisse Saint-Gervais ou Saint-Jacques-de-la-Boucherie., 18 juin 1582; MC/ET/III/189; 4 f. (Encre très pâle)
      inventaire après décès; Tannerie (rue de la); Dupont, Jean; journalier
    - Inventaire après décès de Jehan Dupont, gagne-denier, rue de la Vannerie., 19 juin 1582; MC/ET/III/189; 3 f.
      inventaire après décès; Vannerie (rue de la); Dupont, Jehan; journalier
    - Inventaire après décès de Perrette Basset, épouse de Jean Drouart, chargeur de bois à l'école Saint-Germain, biens sis rue des Garnisons, paroisse Saint-Jean-en-Grève., 10 juillet 1582; MC/ET/III/189; 4 f.
      inventaire après décès; Garnisons (rue des); Basset, Perrette; Drouart, Jean
    - Inventaire après décès de Perrette Basfet, femme de Jehan Drouart, chargeur de bois à l'école Saint-Germain, rue des Garnisons., 22 juillet 1582; MC/ET/III/189; 3 f.
      inventaire après décès; Garnisons (rue des); Basfet, Perrette; Drouart, Jehan
    - Inventaire après décès de Perrette Caire, femme de Jehan Leclerc [marchand de bois], place de Grève [biens sis place de Grève, en face de la place au Charbon, en une maison à l'enseigne de l'Épée de bois, paroisse Saint-Jean-en-Grève]., 23 juillet 1582; MC/ET/III/189
      inventaire après décès; Grève (place de); Caire, Perrette; Leclerc, Jehan
    - Inventaire après décès de Philippes Laulme, veuve en premières noces de Philippes de Martignac, maître menuisier, femme de Thomas Bynet, aussi maître menuisier, son second mari, rue de la Vannerie [en une maison à l'enseigne des Singes, ayant issue sur la rue de la Tannerie, paroisse Saint-Jacques-de-la-Boucherie]., 6 septembre 1582; MC/ET/III/189; 13 f.
      inventaire après décès; Vannerie (rue de la); Laulme, Philippes; Martignac, Philippes de; Bynet, Thomas; menuisier
    - Inventaire après décès de Jehanne de Passavant, femme de Bertrand Le Fèvre, marchand [bourgeois de Paris, maître menuisier, biens sis rue du Mouton, paroisse Saint-Jean-en-Grève, et à la Chaussée de Chalvaignes, près de Sceaux]., 17 septembre 1582; MC/ET/III/189; 40 f.
      inventaire après décès; Passavant, Jehanne de; Le Fèvre, Bertrand; commerçant
    - Inventaire après décès de Geneviève Thuese, femme de Pierre Gillebert, juré porteur de grains, en la place de Grève [en face de la place au Charbon, paroisse Saint-Jean-en-Grève]., 30 octobre 1582; MC/ET/III/189; 5 f.
      inventaire après décès; Grève (place de); Thuese, Geneviève; Gillebert, Pierre; magasinier
    - Inventaire après décès de Françoise Feillet [veuve de Jean Bocquillon], femme de Anthoine Vigoureux, couturier et racoustreur de bas d'estame,rue de la Vannerie [dans la maison de la Macque, paroisse Saint-Gervais, Saint-Merri ou Saint-Jean-en-Grève]., 22 novembre 1582; MC/ET/III/189; 5 f.
      inventaire après décès; Vannerie (rue de la); Feillet, Françoise; Bocquillon, Jean; Vigoureux, Anthoine; tailleur d'habits; fabricant d'accessoires vestimentaires
    - Inventaire après décès de Hiérome Rousseau, maître layettier, au carrefour Saint-Séverin., 24 novembre 1582; MC/ET/III/189; 4 f.
      inventaire après décès; Rousseau, Hiérome
  - Minutes (inventaires après décès). 1583, MC/ET/III/190
    - Inventaire après décès de Pierre Martin, compagnon chapelier et Michelle Novelle, sa femme, rue de la Petite Truanderie [paroisse Saint-Eustache]., 27 janvier 1583; MC/ET/III/190; 4 f.
      inventaire après décès; Petite-Truanderie (rue de la); Martin, Pierre; Novelle, Michelle; fabricant d'accessoires vestimentaires
    - Inventaire après décès de Zacharie Dupérier [Duperrier], prêtre curé d'Escouy près Clermont [curé d'Antony près de Clamart, biens sis chez Nicolas Marlot, marchand, rue Saint-Denis, vis-à-vis du Saint-Sépulcre], 4 février 1583; MC/ET/III/190; 3 f.
      [Bibliothèque, quelques livres].
      inventaire après décès; Dupérier, Zacharie; Duperrier, Zacharie; prêtre; curé
    - Inventaire après décès de Jacqueline Lardenoy, [veuve de Jean Morel, puis épouse de Toussaint de Malpart, maître pourpointier, biens sis rue des Lombards, en une maison à l'enseigne de l'Écu de France, paroisse Saint-Jacques-de-la-Boucherie]., 8 février 1583; MC/ET/III/190; 11 f.
      inventaire après décès; Lombards (rue des); Lardenoy, Jacqueline; Malpart, Toussaint de
    - Inventaire après décès de Jean Toustain, écuyer valet de chambre ordinaire du Roy [contrôleur général ordinaire des Guerres, biens sis rue Jean-de-l'Épine, paroisse Saint-Jean-en-Grève]., 15 février 1583; MC/ET/III/190; 11 f.
      inventaire après décès; Toustain, Jean; employé de maison
    - Donation d'Antoinette Ledoux, femme de Cantien Chesneau, laboureur à la Croix-Faubin., 21 juillet 1583; MC/ET/III/190
      donation; Chesneau, Cantien; Ledoux, Antoinette; agriculteur
    - Inventaire après décès de Toussainct Cytron, laboureur à la Croix Faubin., 22 juillet 1583; MC/ET/III/190; 2 f.
      inventaire après décès; Cytron, Toussainct; agriculteur
    - Inventaire après décès de Antoinette Ledoux, femme de Cantien Chesneau, laboureur, demeurant à la Croix Faubin., 22 juillet 1583; MC/ET/III/190; 2 f.
      inventaire après décès; Ledoux, Antoinette; Chesneau, Cantien; agriculteur
    - Inventaire après décès de Toussaint Cytron, laboureur à la Croix-Faubin., 29 juillet 1583; MC/ET/III/190
      inventaire après décès; Cytron, Toussaint; agriculteur
    - Inventaire après décès de Marie Grizollet, veuve de Jacques Daspic, mère gouvernante des petits enfants de l'hôpital du Saint-Esprit, biens sis à l'hôpital du Saint-Esprit, paroisse Saint-Jean-en-Grève., 1er août 1583; MC/ET/III/190; 20 f.
      inventaire après décès; Saint-Esprit-en-Grève (hôpital du); Grizollet, Marie; Daspic, Jacques
    - Inventaire après décès de Marguerite Ferra, femme de Symon de Bordeaux, sergent à verge au Châtelet, rue Mortellerie, près les Trois Mores., 26 août 1583; MC/ET/III/190; 4 f.
      inventaire après décès; Mortellerie (rue de la); Ferra, Marguerite; Bordeaux, Symon de; auxiliaire de justice
    - Inventaire après décès de Pierre Lymosin, tailleur d'habits, biens sis rue de la Vannerie, paroisse Saint-Gervais, Saint-Merri ou Saint-Jean-en-Grève., 26 août 1583; MC/ET/III/190; 6 f.
      inventaire après décès; Vannerie (rue de la); Lymosin, Pierre; tailleur d'habits
    - Inventaire après décès de Pierre Lymosin, tailleur d'habits, rue Vannerie., 26 août 1583; MC/ET/III/190; 5 f.
    - Inventaire après décès de Guillaume Castillion, maître orfèvre, sur le bout du Pont aux Changeurs., 20 septembre 1583; MC/ET/III/190; 5 f.
      inventaire après décès; Castillion, Guillaume; orfèvre
    - Inventaire après décès de Claude Cottin, maître menuisier, biens sis rue de la Lanterne, paroisse Saint-Merri., 23 septembre 1583; MC/ET/III/190; 2 f.
      inventaire après décès; Lanterne (rue de la); Cottin, Claude; menuisier
    - Inventaire après décès de Jean Le Clerc, marchand, place au charbon de la Grève [Inventaire après décès de Jean Carré, marchand, époux de Perrette Ficheux, biens sis place de Grève, place au Charbon, en une maison à l'enseigne de l'Épée de bois, paroisse Saint-Jean-en-Grève.]., 15 octobre 1583; MC/ET/III/190; 16 f.
      inventaire après décès; Le Clerc, Jean; commerçant
    - Inventaire après décès de Marie Grizollet, veuve de Jacques Daspic, maître cordonnier., 1er novembre 1583; MC/ET/III/190; 17 f.
      inventaire après décès; Grizollet, Marie; Daspic, Jacques; cordonnier
    - Inventaire après décès de Claude Cotin, maître menuisier, rue de la Lanterne., 7 novembre 1583; MC/ET/III/190; 1 f
      inventaire après décès; Lanterne (rue de la); Cotin, Claude; menuisier
    - Inventaire après décès de Claude Le Fèvre, veuve en premières noces de Jean Danisson [puis épouse de Philippe Cramoisy, marchand de drap de soie, biens sis rue des Rosiers, paroisse Saint-Gervais]., 15 novembre 1583; MC/ET/III/190; 5 f.
      inventaire après décès; Le Fèvre, Claude; Danisson, Jean
    - Inventaire après décès de Anne Terrier, veuve de Jean Bouille, maître colletier boursier, gilletier, rue Gervais Laurens [biens sis rue Gervais-Laurent, paroisse Sainte-Croix-en-la-Cité]., 25 novembre 1583; MC/ET/III/190; 2 f.
      inventaire après décès; Gervais-Laurent (rue); Terrier, Anne; Bouille, Jean
    - Inventaire après décès de Thomas Bynet, maître menuisier, [bourgeois de Paris] rue Vannerie [biens sis rue de la Vannerie, en une maison à l'enseigne des Singes, ayant issue sur la rue de la Tannerie, paroisse Saint-Gervais, et en un chantier rue des Blancs-Manteaux, paroisse Saint-Merri, Saint-Jean-en-Grève ou Saint-Paul]., 22 décembre 1583; MC/ET/III/190; 15 f.
      inventaire après décès; Vannerie (rue de la); Bynet, Thomas; menuisier
  - Minutes (inventaires après décès). 1584, MC/ET/III/191
    - FACYER Jeanne, femme de Pierre RAGUYN, juré mouleur de bois, bourgeois de Paris, 1534; MC/ET/III/191
      Facyer, Jeanne; Raguyn, Pierre; officier civil (Ancien Régime)
    - Inventaire après décès concernant Marguerite PILLOT, femme de Jean de MONTPELLIER, maître fripier., 13 juillet 1534; MC/ET/III/191
      inventaire après décès; Pillot, Marguerite; Montpellier, Jean de; brocanteur
    - Inventaire après décès concernant Jean CADUN, marchand bourgeois de Paris, rue des Barres, à l'enseigne de la Queue-de-Renard., 7 juillet 1558; MC/ET/III/191
      inventaire après décès; Barres (rue des); Queue de Renard (enseigne de la); Cadun, Jean
    - LE CLERC (?) Anne, femme de Pierre de MERICOURT, maître tailleur d'habits., 1584; MC/ET/III/191
      Le Clerc, Anne; Méricourt, Pierre de; tailleur d'habits
    - Inventaire après décès de Mathieu Quyneau, marchand mercier, rue Saint-Denis [en une maison tenue en location de Jean Mérault, marchand de bois, et ayant pour enseigne Le Guerault]., 10 janvier 1584; MC/ET/III/191; 29 f.
      inventaire après décès; Saint-Denis (rue); Quyneau, Mathieu; commerçant
    - Inventaire après décés concernant Nicolas GABRY, maître tonnelier, rue Jean-de-l'Epine., 14 janvier 1584; MC/ET/III/191
      inventaire après décès; Jean-de-l'Epine (rue); Gabry, Nicolas; tonnelier
    - Inventaire après décès de Nicolas Gabry [Guéry], maître tonnelier [biens sis rue Jean-de-l'Épine, en une maison à l'enseigne du Mouton, paroisse Saint-Jean-en-Grève]., 16 janvier 1584; MC/ET/III/191; 6 f.
      inventaire après décès; Gabry, Nicolas; tonnelier
    - Inventaire après décès de Magdelaine Poupart, femme de Nicolas Péan, commissaire et examinateur du Châtelet, Place de Grève, au coing de la rue du Mouton., 18 janvier 1584; MC/ET/III/191; 9 f.
      inventaire après décès; Grève (place de); Mouton (rue du); Poupart, Magdelaine; Péan, Nicolas; commissaire au Châtelet (Ancien Régime)
    - Inventaire après décès de Pierre Le Veau [Leveau], prêtre et clerc de l'oeuvre et fabrique Saint-Jean-en-Grève, [biens sis] rue des Garnisons., 7 février 1584; MC/ET/III/191; 11 f.
      Les oeuvres d'art sont mentionnées dans l'inventaire. [Bibliothèque].
      Inventaires après décès, 1560-1610, par Martine Constans; Fichier Bibliothèques.
      inventaire après décès; Garnisons (rue des); Saint-Jean-en-Grève (église); Le Veau, Pierre; Leveau, Pierre; prêtre
    - Inventaire (récolement) des ornements et reliques de l'œuvre et fabrique de Saint-Jean-en-Grève, biens sis rue des Garnisons, paroisse Saint-Jean-en-Grève., 15 février 1584; MC/ET/III/191; 8 f.
      inventaire; Garnisons (rue des)
    - Inventaire après décès de Symon Hameau, marchand [biens sis rue de la Tannerie, paroisse Saint-Gervais ou Saint-Jacques-de-la-Boucherie]., 24 février 1584; MC/ET/III/191; 5 f.
      inventaire après décès; Hameau, Symon; commerçant
    - Inventaire après décès de Jean Leclerc, marchand bourgeois de Paris, et de sa femme, Perrette Carré, place de Grève., 15 mars 1584; MC/ET/III/191
      inventaire après décès; Grève (place de); Leclerc, Jean; Carré, Perrette; commerçant
    - Inventaire après décès de Perrette Ficheux, femme [veuve] de Jehan Carré, menuisier [marchand de charbon, biens sis place de Grève, place au Charbon, à la tour de Boury où figure l'enseigne de l'image Notre Dame, paroisse Saint-Jean-en-Grève]., 15 mars 1584; MC/ET/III/191; 23 f.
      inventaire après décès; Ficheux, Perrette; Carré, Jean; menuisier
    - Inventaire après décès de Pierre Raguyn, juré mouleur de bois, rue des Lyons., 6 avril 1584; MC/ET/III/191; 7 f.
      inventaire après décès; Raguyn, Pierre; officier civil (Ancien Régime)
    - Inventaire du trésor de Saint-Jean-en-Grève, paroisse Saint-Jean-en-Grève., 12 avril 1584; MC/ET/III/191; 20 f.
    - Inventaire des ornements et reliques de la fabrique de Saint-Jean-en-Grève, confiés à Louis Odillart, prêtre remplaçant feu Pierre Le Veau, prêtre, paroisse Saint-Jean-en-Grève., 1er mai 1584; MC/ET/III/191; 20 f.
      inventaire; Odillart, Louis; Le Veau, Pierre; prêtre; prêtre
    - Inventaire après décès de Geneviève Baudouyn, veuve de Jehan Roudel [biens sis en un moulin, paroisse Saint-Gervais]., 18 mai 1584; MC/ET/III/191; 5 f.
      inventaire après décès; Baudouyn, Geneviève; Roudel (veuve); Roudel, Jehan
    - Inventaire après décès de Jeanne Preudhomme, veuve de Edme Boucher, puis épouse de Jean Doudet, marchand de grains, biens sis rue de la Tannerie, en une maison à l'enseigne15 juin 1584, MC/ET/III/191; 14 f. (Déchiré; manques)
      inventaire après décès; Tannerie (rue de la); Preudhomme, Jeanne; Boucher, Edme; Doudet, Jean; commerçant
    - Inventaire après décès de Jehanne Piedhomme, veuve en premières noces d'Edme Boucher, à la requête de Jehan Doudet, son second mari, à l'image Saint-Eustache, rue de la Tannerie., 15 juin 1584; MC/ET/III/191; 13 f.
      inventaire après décès; Tannerie (rue de la); Piedhomme, Jehanne; Boucher, Edme; Doudet, Jehan
    - Inventaire après décès de Catherine Leullier, femme de Jehan Amelin ou Ancelin, compagnon boucher, place aux Veaux., 22 juin 1584; MC/ET/III/191; 4 f.
      inventaire après décès; Veaux (place aux); Leullier, Catherine; Amelin, Jehan; Ancelin, Jehan; boucher
    - Inventaire après décès de Marguerite Gillot, épouse de Jean de Montpellier, maître fripier, biens sis rue de la Mortellerie, paroisse Saint-Jean-en-Grève., 3 juillet 1584; MC/ET/III/191; 6 f.
      inventaire après décès; Mortellerie (rue de la); Gillot, Marguerite; Montpellier, Jean de; brocanteur
    - Inventaire après décès de Marguerite Gillot, rue Mortellerie., 13 juillet 1584; MC/ET/III/191; 5 f.
      inventaire après décès; Mortellerie (rue de la); Gillot, Marguerite
    - Inventaire après décès de Françoise Hubert, épouse de Pierre Pichonnat, maître marchand épicier, biens sis rue du Marché-Palu, paroisse Saint-Germain-le-Vieil., 6 août 1584; MC/ET/III/191; 22 f.
      inventaire après décès; Marché-Palu (rue du); Hubert, Françoise; Pichonnat, Pierre; commerçant; commerçant
    - Inventaire après décès de Françoise Chubert, femme de Pierre Pichonnat, marchand épicier, rue du Marché Palu., 26 août 1584; MC/ET/III/191; 19 f.
      inventaire après décès; Marché-Palu (rue du); Chubert, Françoise; Pichonnat, Pierre; commerçant; commerçant
    - Inventaire après décès de Noëlle Estaatz, femme de Noël Baillet, sergent à verge au Châtelet de Paris, rue Tisseranderie., 14 septembre 1584; MC/ET/III/191; 9 f.
      inventaire après décès; Tixeranderie (rue de la); Estaatz, Noëlle; Baillet, Noël; auxiliaire de justice
    - Inventaire après décès de Guillaume Merlin, marchand papetier [biens sis en la troisième loge adossée au mur du Palais, devant la porte de Saint-Barthélémy, paroisse Saint-Barthélémy]., 17 septembre 1584; MC/ET/III/191; 9 f.
      inventaire après décès; Merlin, Guillaume; commerçant; papetier
    - Inventaire après décès de Jehanne Dufour ou Du Front, femme de feu Pierre Fornage, suivant les finances, et en premières noces de Pierre Pelet., 28 septembre 1584; MC/ET/III/191
      inventaire après décès; Dufour, Jehanne; Du Front, Jehanne; Fornage, Pierre; Pelet, Pierre
    - Inventaire après décès de Romain Taverny, marchand papetier et relieur de livres, époux de Françoise Le Preux, rue de la Tisseranderie., 13 novembre 1584; MC/ET/III/191
      inventaire après décès; Tixeranderie (rue de la); Taverny, Romain; Le Preux, Françoise; commerçant; imprimeur
    - Inventaire après décès de Jehan Poulain, maître parcheminier, rue Tisseranderie [en une maison tenue en location de Jean Gillot, maître chaussetier, paroisse Saint-Jean-en-Grève]., 23 novembre 1584; MC/ET/III/191; 5 f.
      inventaire après décès; Tixeranderie (rue de la); Poulain, Jehan; tanneur
    - Inventaire après décès de Pierre de Héricourt, maître tailleur d'habits, rue de la Vannerie., 26 novembre 1584; MC/ET/III/191; 7 f.
      inventaire après décès; Vannerie (rue de la); Héricourt, Pierre de; tailleur d'habits
    - MERCIER Françoise, femme de Jean POULAIN, maître parcheminier., 1586; MC/ET/III/191
      Mercier, Françoise; Poulain, Jean; tanneur
  - Minutes (inventaires après décès). 1585, MC/ET/III/192; Document détérioré.
    - Inventaire après décès concernant Anne ROUSSELET, veuve de Claude HERVY, marchand bourgeois de Paris., 16 juin 1535; MC/ET/III/192
      inventaire après décès; Rousselet, Anne; Hervy, Claude
    - Inventaire après décès concernant Marguerite PAULMYER, femme de Georges DANES, conseiller du roi et auditeur en la chambre des comptes., 26 août 1536; MC/ET/III/192
      inventaire après décès; Paulmier, Marguerite; Danes, Georges; auditeur de justice
    - HERVY (Claude), marchand bourgeois de Paris, rue Jean-de-l'Epine, à l'enseigne du Carolus.- Inventaire d'Anne ROUSSELET, sa femme., 14 juin 1584; MC/ET/III/192
      inventaire; Jean-de-l'Epine (rue); Hervy, Claude; Rousselet, Anne; commerçant